臺灣苗栗地方法院刑事判決　　　　　　　　　　　　　九十三年度訴字第四二八號
　　公　訴　人　臺灣苗栗地方法院檢察署檢察官
　　被　　　告　甲○○
右列被告因毒品危害防制條例案件，經檢察官提起公訴（九十三年度毒偵字第六七一
號），本院合議庭裁定後，以簡式審判程序判決如左：
    主  文
甲○○連續施用第一級毒品，累犯，處有期徒刑捌月。又連續施用第二級毒品，累犯
，處有期徒刑肆月；扣案之安非他命吸食器壹組沒收。應執行有期徒刑拾壹月；扣案
之安非他命吸食器壹組沒收。
    事  實
一、甲○○曾於民國（下同）九十年二月二日，因妨害自由案件，經台灣高等法院台
    中分院判處有期徒刑一年二月，於九十年三月二日判決確定，嗣於九十一年四月
    二十三日縮短刑期假釋出獄，於九十一年五月二十一日因縮刑期滿執行完畢。
二、甲○○又曾於八十八年一月間，因一犯施用毒品案件，經台灣台中地方法院裁定
    八十八年二月九日以八十八年度偵字第二八四號不起訴處分確定。復於八十八年
    九月間，因二犯施用毒品案件，經本院裁定送觀察、勒戒後，認無繼續施用毒品
    傾向，由台灣苗栗地方法院檢察署檢察官於八十八年十月十六日以八十八年度毒
    偵緝字第四五號不起訴處分確定。
三、詎甲○○猶不知悔改，於上開最近一次觀察、勒戒執行完畢後五年內，復基於施
    用第一級毒品海洛因之概括犯意，自九十三年五月中旬某日起，至九十三年九月
    二十六日凌晨零時許止，連續在其苗栗縣卓蘭鎮○○里○鄰○○街四十一號住處
    ，以將海洛因摻入香煙內吸食之方式，五年內再犯非法施用第一級毒品海洛因多
    次。又另基於施用第二級毒品安非他命之概括犯意，自九十三年五月中旬某日起
    ，至九十三年九月二十六日凌晨零時許止，連續在其苗栗縣卓蘭鎮○○里○鄰○
    ○街四十一號住處，以將安非他命置於玻璃球內，下以火燒烤吸取其產生煙霧之
    方式，五年內再犯非法施用第二級毒品安非他命多次。
四、嗣苗栗縣警察局大湖分局刑事組員警，於九十三年六月十六日下午三時許，持本
    院核發之搜索票，前往苗栗縣卓蘭鎮○○里○鄰○○街四十一號甲○○住處搜索
    ，除當場查獲甲○○所有供其施用安非他命所用之安非他命吸食器一組，並將甲
    ○○帶回刑事組採尿送請苗栗縣衛生局檢驗結果，雖其尿液僅呈有甲基安非他命
    陽性反應，然經檢察官改送國防部憲兵司令部刑事鑑識中心複驗結果，其尿液確
    有煙毒（嗎啡）及甲基安非他命陽性反應。
五、甲○○又於本院審理時向本院供稱，其最後一次施用毒品海洛因及安非他命之時
    間，均係在九十三年九月二十六日凌晨零時許。
六、案經苗栗縣警察局大湖分局報請台灣苗栗地方法院檢察署檢察官偵查起訴。
    理  由
一、右揭事實，迭據被告甲○○於警詢時及偵、審中供承不諱，而其尿液經警採集先
    三年六月二十八日苗衛檢字第０九三０００九二三三號煙毒尿液檢驗成績書影本
    乙紙在卷足憑；該瓶尿液經檢察官轉送國防部憲兵司令部刑事鑑識中心依酵素免
    疫分析法（ＥＭＩＴ）、液相萃取（溶劑萃取）前處理法、氣相層析質譜分析法
    （ＧＣ／ＭＳ）複驗結果，其尿液確同時呈有甲基安非他命及嗎啡陽性反應，有
　　該部刑事鑑識中心九十三年八月二十四日（九三）宇鑑字第一０六三一號鑑驗通
  　知書乙紙在卷足憑。此外復有被告甲○○所有之安非他命吸食器一組，扣案足資
    佐證，是被告甲○○自白其有連續施用第一級毒品海洛因、第二級毒品安非他命
    之犯行，應堪信為真實。
二、被告甲○○又曾於八十八年一月間，因一犯施用毒品案件，經台灣台中地方法院
    裁定送觀察、勒戒後，認無繼續施用毒品傾向，由台灣台中地方法院檢察署檢察
    官於八十八年二月九日以八十八年度偵字第二八四號不起訴處分確定。復於八十
    八年九月間，因二犯施用毒品案件，經本院裁定送觀察、勒戒後，認無繼續施用
    毒品傾向，由台灣苗栗地方法院檢察署檢察官於八十八年十月十六日以八十八年
    度毒偵緝字第四五號不起訴處分確定，此分別有刑案資料查註紀錄表、台灣高等
    法院被告全國前案紀錄表等在卷足憑。事證明確，被告甲○○於最近一次觀察、
    勒戒執行完畢後五年內再犯施用毒品之犯行，洵堪認定。
三、核被告甲○○所為，係犯毒品危害防制條例第十條第一項施用第一級毒品罪、同
    條第二項施用第二級毒品罪。其非法持有海洛因、安非他命之低度行為，應分別
    為施用之高度行為所吸收，均不另論罪。被告甲○○先後多次施用第一級毒品海
    洛因、第二級毒品安非他命之行為，均時間緊接，所犯罪名之構成要件相同，顯
    係分別基於概括之犯意而為，應依連續犯之規定各論以一罪，並均依法加重其刑
    。查被告甲○○曾於九十年二月二日，因妨害自由案件，經台灣高等法院台中分
    院判處有期徒刑一年二月，於九十年三月二日判決確定，於九十一年四月二十三
    日縮短刑期假釋，並於九十一年五月二十一日因縮刑期滿執行完畢，有上開前科
    表在卷足憑，五年內再犯本件有期徒刑以上刑之罪，為累犯，應依刑法第四十七
    條之規定，遞加重其刑。被告甲○○所犯上開二罪，犯意各別，行為互殊，應分
    論併罰。爰審酌被告甲○○一再非法施用毒品，理應重罰，惟因其所犯僅戕害個
    人身心健康，及犯後能坦白承認等一切情狀，本院並參酌檢察官之具體求刑，分
    別量處被告甲○○如主文所示之刑，並定其應執行之刑，以資懲儆。至扣案之安
    非他命吸食器一組，係被告甲○○所有，供其施用安非他命犯罪所用之物，應依
    刑法第三十八條第一項第二款之規定宣告沒收。
四、被告甲○○向本院供稱其最後一次施用毒品海洛因及安非他命之日期，係在九十
    三年九月二十六日凌晨零時許，此部分之犯行，雖未經檢察官起訴，惟因與起訴
    被告甲○○非法施用毒品海洛因及安非他命之部分，有連續犯之裁判上一罪關係
    ，依審判不可分原則，本院自應一併予以審理，附此敘明。
五、至被告甲○○向本院供稱：伊有向警方及檢察官供出毒品海洛因及安非他命，是
    來自案外人林保元，因而破獲案外人林保元、詹文政、詹秋岳販毒案件，為此請
    求本院依毒品危害防制條例第十七條之規定減輕其刑云云乙節，然案外人林保元
    涉嫌販賣毒品案件，係經台灣苗栗地方法院檢察署檢察官指揮台中縣警察局偵辦
    ，於九十三年九月二十四日破獲，本案被告甲○○雖曾於九十三年九月二十七日
    警詢時及於九十三年十月二十一日檢察官偵查中，指證案外人林保元、詹文政曾
    販賣安非他命給伊等語，然其指證案外人林保元等人之販毒時間，已在該案偵破
    之後，有台中縣警察局九十三年九月二十五日中縣警刑四字第００九三００一五
    三六九號刑事案件移送書、台灣苗栗地方法院檢察署九十三年十月二十一日訊問
    筆錄等影本在卷足參，顯然被告甲○○不符毒品危害防制條例第十七條得減輕其
    刑之規定，併此敘明。據上論斷，應依刑事訴訟法第二百七十三條之一第一項、
第二百九十九條第一項前段
，毒品危害防制條例第十條第一項、第二項，刑法第十一條、第五十六條、第四十七
條、第五十一條第五款、第三十八條第一項第二款，判決如主文。
本案經檢察官黃智勇到庭執行職務。
中      華      民      國      九十三      年    十一 　 月    十七    日
                                      臺灣苗栗地方法院刑事第二庭
                                              法  官  柳  章  峰
右正本證明與原本無異。
如不服本判決，應於判決送達後十日內向本院提出上訴狀( 應附繕本 )。
                                              書記官  歐  明  秀
中      華      民      國      九十三      年    十一 　 月    十七    日
附錄法條：
毒品危害防制條例第十條
施用第一級毒品者，處六月以上五年以下有期徒刑。
施用第二級毒品者，處三年以下有期徒刑。
